臺灣高雄地方法院刑事判決
                                    110年度簡上字第314號
上  訴  人
即  被  告  黃依婷


選任辯護人  陳意青律師（法扶）

上列上訴人因違反保護令罪等案件，不服本院簡易庭中華民國
110年10月12日110年度簡字第2168號第一審簡易判決（偵查案號
：109年度偵字第23776號），提起上訴，本院管轄之第二審合議
庭判決如下：
    主      文
上訴駁回。
    事實及理由
一、本案經本院審理結果，認原審以上訴人即被告黃依婷（下稱
    被告）所為，係犯刑法第305條之恐嚇危害安全罪（下稱恐
    嚇危安罪）及家庭暴力防治法第61條第2款之違反保護令罪
    嫌，並於裁量後，依刑事訴訟法第449條第2項、第3項、第4
    54條第1項，家庭暴力防治法第61條第2款、刑法第305條、
    第19條第2項、第41條第1項前段、第51條第6款，刑法施行
    法第1條之1第1項等規定，就恐嚇危害安全罪判處拘役35日
    、就違反保護令罪判處拘役30日，各諭知拘役易科罰金之折
    算標準，並定應執行刑為拘役50日暨諭知相同之拘役易科罰
    金折算標準，其認事用法均無違誤，量刑亦屬適當，應予維
    持，爰依刑事訴訟法第373條規定，本判決除證據部分另補
    充：被告於本院第二審所為之自白外，其餘引用如附件所示
    第一審刑事簡易判決書記載之事實、證據及理由。
二、上訴意旨略以：被告與告訴人Keith Fairbairn原為男女朋
    友關係，被告對這段感情付出甚鉅，惟告訴人移情別戀，還
    隱瞞告訴人，致告訴人無法接受而做出一些行為，告訴人卻
    未念舊情，一案一案提告被告，致被告精神崩潰，精神疾病
    加劇，故有刑法第19條第2項減輕其刑之適用，並請再依同
    法第59條規定減刑，再依同法第57條之規定從輕量刑，爰為
    此提起上訴等語。
三、上訴駁回之理由：
  ㈠就被告請求依刑法第19條第2項減輕其刑部分：此部分業據原
    審審酌並予以減刑（詳見附件之原審判決「
    三、論罪科刑」欄㈢所示），是被告以此上訴，並無理由。
  ㈡就被告請求依刑法第59條酌減部分：又刑法第59條之酌減其
    刑，必須犯罪有特殊之原因，在客觀上足以引起一般之同情
    ，認為即予宣告法定最低度刑期仍嫌過重者，始有其適用，
    是若法定刑度範圍尚屬適當，自無適用刑法第59條酌減之餘
    地。本案被告所犯2罪，分別為刑法第305條之恐嚇危安罪及
    家庭暴力防治法第61條之違反保護令罪，前者之法定刑為「
    2年以下有期徒刑、拘役或新臺幣（下同）9千元以下罰金」
    ，後者之法定刑為「3年以下有期徒刑、拘役或科或併科10
    萬元以下罰金」，又按「罰金：1千元以上，以百元計算之
    」，刑法第33條第5款明文規定，是可知被告所犯上開2罪之
    最低法定刑度均為罰金1千元，則審酌被告所犯上開2罪之犯
    罪情節而言，實難認有情輕法重致罰金1千元之最低刑度仍
    屬過重之程度，故此部分無從依刑法第59條酌減，被告以此
    上訴，亦屬無據。
  ㈢就被告主張原審量刑過重部分：至關於刑之量定，為求個案
    裁判之妥當性，法律賦予法院裁量之權，量刑輕重，屬為裁
    判之法院得依職權自由裁量之事項，苟其量刑已以行為人之
    責任為基礎，並斟酌刑法第57條各款所列情狀，在法定刑度
    內，酌量科刑，如無偏執一端，致明顯失出失入情形，第二
    審法院即不得單就量刑部分遽指為不當或違法。本件原審量
    定刑期，業已審酌被告所為2次犯行之方式、坦承犯行並對
    過往言行感到懊悔之犯後態度、其犯罪動機、手段情節及法
    益侵害之程度，暨其教育程度、工作、家庭及經濟狀況等一
    切情狀，其量刑並未逾處斷刑（即原所犯上開2罪之法定刑
    經依刑法第19條第2項減輕後之刑度）之範圍，並無量刑權
    限濫用之情；又原審亦已綜衡被告犯本案2罪之期間、罪質
    、所用之手段及整體法益侵害性等整體犯罪情狀，依刑法第
    51條數罪併罰定執行刑之立法方式採限制加重原則，定其應
    執行之刑為拘役50日，併諭知相同之拘役易科罰金折算標準
    ，亦難謂所定應執行刑有何不當可言。上訴意旨持前揭理由
    指摘原審判決量刑過重等語，惟查，被告受到情傷固值同情
    ，惟此部分業據原審認定可適用刑法第19條第2項減刑，並
    已列入量刑因子之動機考量，如前所述；又其因與告訴人間
    之感情糾紛，而對告訴人所為之觸法行為並非單一發生，如
    本案犯罪事實㈡所示之犯行，甚係在相關案件經本院判決確
    定或宣判後所為，此觀卷附之臺灣高雄地方檢察署（下稱高
    雄地檢）檢察官108年度偵字第6300、16416號、108年度調
    偵字第1154號聲請簡易判決處刑書、108年度偵字第12758號
    起訴書暨被告之前案紀錄表在卷可證，實無從反指摘告訴人
    不念舊情而一案一案提告，被告執此上訴認原審量刑過重，
    尚不足採。
  ㈣綜上所述，被告提起本件上訴，為無理由，應予駁回。
據上論斷，應依刑事訴訟法第455 條之1 第1 項、第3 項、第36
8條、第373條，判決如主文。
本案經檢察官林芝君起訴，檢察官翁誌謙到庭執行職務。
中　　華　　民　　國　 111　　年　　3 　　月　　2 　　日
                  刑事第十三庭  審判長法　官  陳紀璋

                                      法  官  洪毓良

                                      法  官  李怡蓉
　　　　　　　　　　　　　　　　　　　
以上正本證明與原本無異。
不得上訴。
中　　華　　民　　國　　110 　年　　3 　　月　　3 　　日
　　　　　　　　　　　　　　　　　　　書記官   胡孝琪